# 建造合同完工进度计算方法的变更

提问人：mtv0110 时间：2011-01-15 21:02:54
请问陈老师： 你好！ 背景：工程施工单位的年审，本年度企业将建造合同完工百分比的计算方法由“收入法”变更为“成本法”，这里的收入法是企业的称呼，实际就是工程结算与年末预计总收入的比例，成本法只实际已发生成本与预计总成本的比例。企业针对此种方法的变更，没有进行追溯调整，因为该公司是 4 级公司，企业性质为国有企业，上级单位要求其不进行追溯调整，将方法变更的影响直接计入当期损益。 我想请问 这种不进行追溯调整的做法是否正确？如果需要追溯调整，应该如何计算累计影响金额？

回答人：chenyiwei
这种情况应当是会计差错更正。应根据以前错误的会计政策导致的累计影响对以前年度和本年度的损益而言是否重大，来确定是否需要追溯调整以前的报表。当然，也不排除该事项的影响在其自身的报表上是重大的，但到了上级母公司的合并报表层面就不算重大了。在这种情况下，上级子公司的合并报表无需追溯重述。 累计影响金额的确定，可以根据截至本年度初尚在履行中的合同的总价款，以及不同方法计算的各该合同截至本年初累计完工进度的差异，进行估计。

回答人：chenyiwei
回复 藤椅 zoujiecpa 的帖子子公司自身的报表如果影响重大的，则应当追溯重述。 “影响的重大性”是针对特定的会计主体和特定的财务报表而言的，是相对而不是绝对的概念。